【裁判字號】    90,易緝,50
【裁判日期】    900424
【裁判案由】    竊盜
【裁判全文】
臺灣臺北地方法院刑事判決              九十年度易緝字第五號
    公  訴  人  臺灣臺北地方法院檢察署檢察官
    被      告  LAGASCA.
                VILMA M.
右列被告因竊盜案件，經檢察官提起公訴（八十八年度偵字第二四八八０號），本院
判決如左：
    主      文
ＬＡＧＡＳＣＡ  ＶＩＬＭＡ  ＭＩＧＵＥＬ竊盜，處拘役伍拾日，如易科罰金以
佰元折算壹日。
    事      實
一、甲○○○○○○ ○○LMA MIGUEL為乙○○聘僱之菲律賓籍女傭，自民國八十七年七月十日
    起，以每月新台幣一萬六千元之代價，在台北市○○路三一號六樓之一，從事幫
    傭工作，竟然意圖為自己不法之所有，趁工作之便，於八十八年十月二十六日上
    午十一時許，乙○○及其家人不在家之際，至乙○○之母陳詹月娥房間，竊取陳
    母所有皮包內之美金七百元、及供桌抽屜內之新台幣（下同）七萬五千元（其中
    二萬元為乙○○所有）及一些日常用品、衣物後逃逸，嗣於同日下午二時許，乙
    ○○久候不到，始至甲○○○○○○ ○○LMA MIGUEL房間內查探，發覺該名菲傭已將行李
    取走，東西散落一地，乙○○房間內所有之藍色皮夾為菲傭所竊後，置放於菲傭
    房內，再至其他房間查探，始發覺上情。
二、案經台北市政府警察局中山分局報告臺灣臺北地方法院檢察署檢察官偵查起訴。
    理      由
一、訊之被告雖否認右揭犯行，辯稱：因為與僱主之母陳詹月娥無法相處故才離開僱
    主家，平常陳詹月娥同意伊由陳詹月娥的皮包內拿錢去買東西，伊並未說過願借
    錢來還僱主遺失的錢，伊在打掃時雖有動到供桌抽屜裏的信封，但不知裏面裝的
    是錢，伊不知所謂在伊房間內發現之皮包是僱主或是僱主母親的，故才會於警訊
    中說如果皮包上有伊指紋，願負刑責，實則伊在僱主家一年多，從未偷過東西云
    云。
二、惟查被告於本院九十年二月二十一日訊問時供稱如僱主有遺失錢伊願借錢來還，
    伊有將供桌抽屜內裝錢的信封拿到供桌上放了五天，雇主有質疑伊等語；及於被
    告於九十年二月八日警訊中供稱伊代替僱主母親買東西時，拿皮包付錢，伊不知
    皮包內的錢為何遺失，如果皮包上有伊之指紋伊願負刑責云云。由上所供可知告
    訴人所遺失之錢若非被告所竊，被告何以願意借錢來還；又雇主母親如要被告買
    東西，依常情只要交錢給被告即可，何必整個皮包交給被告即可，又若非被告於
    行竊後將皮包上之指紋擦去，其之前如曾由雇主母親手中拿到皮包，皮包上應有
    被告指紋，何以被告能夠確知該皮包上無被告之指紋，顯見其所辯為卸責之遁詞
    ，不足採信，事證明確，被告犯行已堪認定。
三、爰審酌公訴人雖求刑三月，惟被告於告訴人家中一年多，之前未曾有竊盜行為，
    及被告陳稱雇主在前半年對伊不好，未給付假日加班費，伊因與告訴人之母相處
    不睦而離雇主家，及告訴人對金錢未妥當收好，隨意置於供桌內，致被告起盜心
    等情，並參酌被告其餘犯罪之動機、目的、手段、品行、智識程度、所生危害及
    犯罪後之態度等一切情狀，量處如主文所示之刑，並諭知易科罰金之折算標準，
    以資懲儆。
據上論斷，應依刑事訴訟法第二百九十九條第一項前段、刑法第三百二十條第一項、
第四十一條第一項、罰金罰鍰提高標準條例第一條前段第二條前段判決如主文。
本案經檢察官孟令士到庭執行職務
中      華      民      國       九十       年     四     月   二十四   日
                                      臺灣臺北地方法院刑事第五庭
                                          法  官  劉  亭  柏
右正本證明與原本無異。
如不服本判決，應於判決送達後十日內，向本院提出上訴狀。
                                          書記官  羅  欣  宜
中      華      民      國       九十       年     四     月   二十六   日
附錄本案論罪科刑法條全文
刑法第三百二十條
一意圖為自己或第三人不法之所有，而竊取他人之動產者，為竊盜罪，處五年以下有
  期徒刑、拘役或五百元以下罰金。
二意圖為自己或第三人不法之利益，而竊佔他人之不動產者，依前項之規定處斷。
三前二項之未遂犯罰之。


司法院資訊處製作；財團法人民間司法改革基金會備份。
